# 请问投资设立的子公司实收资本小于注册资本时，合并比例按注册资本还是实收资本比例？

提问人：kang77 时间：2019-06-17 23:05:20
一、请问投资设立的子公司实收资本小于注册资本时，合并比例按占注册资本还是实收资本比例计算？（公司章程中未作约定）如甲公司 2017 年投资成立子公司A，子公司A 的注册资本是 1000 万，甲公司占90% 股份，乙公司占10% 股份。 2017 年甲公司实缴出资 300 万元。乙公司未缴纳出资。
子公司 A 的实收资本是 300 万元。A 子公司 2017 年利润为-100 万元。
2018 年利润为-150 万元。
二请问编制合并报表调整抵消分录时，以下步骤中哪个正确：（一）将长投调整为权益法，应享有 2017 年净利润的比例是按注册资本的 90%还是实收资本的 100%。
1 、按照实收资本比例 100% 借：长期股权投资 -100贷：投资收益 -100
2 、按照占注册资本 90% 比例 借：长期股权投资-90
贷：投资收益 -90
(二) 将长投与子公司所有者权益抵消时：
3 按照占实收资本比例 100% 借：股本 300
未分配利润-100
贷：长期股权投资 200
4 、按照占注册资本 90%的比例： 借：股本 300
未分配利润-100
贷：长期股权投资 200*90%=180
少数股东权益 200*10%=20
按照占比 90% 计算这样会使长期股权投资调整后出现一个差额 =300-90-180=30，这个差额应该怎样处理？
（三）将 2017 年投资收益与利润分配抵消
5 、按照占实收资本比例 100% 借：投资收益-100
贷：未分配利润-100
6 、按照占注册资本 90% 的比例：
借：投资收益 -100*90%=-90
少数股东损益 -100*10%=-10
贷：未分配利润 -100
三、编制 2018 年合并报表的调整分录时假设按照占实收资本 100% 比例计算应享有的 2018 年净利润-150 万元的份额
请问是否需要把 2017 年长期股权投资调整为权益法核算的分录顺延到2018 年，即：
7 、借：长投-100
贷：期初未分配利润-100
这样做分录是否正确？会多出一个期初未分配利润-100 吗？
8 、调整 2018 年享有净利润的份额：
借：长投 -150
贷：投资收益-150
9 、抵消长投与所有者权益：
借：股本 300
未分配利润-年末-250
贷：长期股权投资 50
10 、抵消 2018 年投资收益：
借：投资收益-150
期初未分配利润-100
贷：未分配利润-年末-250
请问以上三、7-10中连续编制下-年合并报表时的调整抵消分录是否正确？

回答人：chenyiwei
鉴于另一股东并未实际出资，且合同、章程中并未约定此期间的亏损分担和收益分享比例，则按《公司法》规定，此时默认按照实缴出资比例享有收益和承担亏损。鉴于本案例中被投资公司处于累计亏损状态，故按实缴出资比例 100%确认亏损份额，合并报表中无少数股权，相对而言是更为谨慎的做法。